【裁判字號】    91,易,2217
【裁判日期】    920619
【裁判案由】    竊盜
【裁判全文】
臺灣桃園地方法院刑事判決                        九十一年度易字第二二一七號
    公  訴  人  臺灣桃園地方法院檢察署檢察官
    被      告  乙○○
右列被告因竊盜案件，經檢察官提起公訴（九十一年度偵字第一九八七０號），本院
判決如左：
    主  文
乙○○竊盜，累犯，處有期徒刑伍月，如易科罰金以佰元折算壹日。
    事  實
一、乙○○前於民國八十九年間因竊盜案件，經臺灣高等法院於九十年三月二十九日
    以九十年上易字第四四七號判決判處有期徒刑五月確定，並於九十年八月二十日
    執行完畢。詎仍不知悔改，復於九十一年十一月二日十七時四十五分許，經由幾
    無水位之南崁溪，進入桃園縣龜山鄉楓樹村公華坑一號「宏洲化學工業股份有限
    公司」（以下簡稱宏洲公司）之舊料集放場內，徒手竊取價值新台幣五百元之鐵
    質瀘網四袋重約一百二十公斤。嗣經宏洲公司廠務處處長甲○○查覺有異，而報
    警當場查獲。
二、案經桃園縣警察局龜山分局報告臺灣桃園地方法院檢察署檢察官偵查起訴。
        理  由
一、訊據被告乙○○固坦承有於右揭時間進入宏洲公司之舊料集放場，並為警查獲之
    事實不諱，惟矢口否認有何竊盜之犯行，辯稱：伊原本係在南崁溪底撿拾廢鐵，
    後來才至宏洲公司旁之堤坊休息，無意間見甲○○帶同警察前來，因己因案遭通
    緝中，遂在該舊料集放場之草叢內躲避，置放於現場之鐵質瀘網四袋並非伊所撿
    拾裝填，況警方在其所駕小貨車內亦未搜得任何贓物云云。惟查：右揭事實，業
    據證人甲○○迭於警、偵訊及本院審理時指證綦詳，且有贓物認領保管單一紙及
    現場照片九張在卷可稽，而證人甲○○與被告素不相識，復無仇隙，衡情當無誣
    攀之理，被告雖以前揭情詞置辯，然其於警偵訊中即直承：上開四袋鐵質瀘網係
    伊在現場所撿拾打包等語，是其本院審理時所稱：僅著手套在該處躲藏，現場之
    鐵質瀘網四袋與伊無關云云，顯與前揭供述不符，已難遽採，再參以本院初次詢
    之以有無進入宏洲公司廠區時，被告先予否認，然於證人甲○○到庭後又改口承
    認確有進入廠區一事，益徵其前後供述不一，所辯無非意在飾卸刑責，自不足採
    信。至被告另辯以：其所駕小貨車上未搜得任何贓物云云，然其所竊物品既在現
    場即遭警查獲，故於其車內未搜得任何贓物，本屬當然之理，斷難以此為被告未
    犯罪之認定。本件事證明確，被告犯行洵堪認定，應予依法論科。
二、核被告乙○○所為，係犯刑法第三百二十條第一項之竊盜罪。又被告有如事實欄
    所載之犯罪科刑執行情形，有臺灣高等法院被告全國前案紀錄表一紙在卷可查，
    其於刑之執行完畢後五年內，再犯本件有期徒刑以上之罪，為累犯，應依刑法第
    四十七條之規定加重其刑。爰審酌被告前已有竊盜前科其素行不良、竊取財物之
    價值雖不高，然於犯罪後猶飾詞狡辯，顯無悔意等一切情狀，量處如主文所示之
    刑，並諭知易科罰金之折算標準，以示懲儆。
據上論斷，應依刑事訴訟法第二百九十九條第一項前段，刑法第三百二十條第一項、
第四十七條、第四十一條第一項前段，罰金罰鍰提高標準條例第一條前段、第二條，
判決如主文。
本案經檢察官林安紜到庭執行職務。
中      華      民      國    九十二    年      六      月     十九     日
                                臺灣桃園地方法院刑事第五庭
                                    法  官    丁  俊  成
右正本證明與原本無異。
如不服本判決，應於判決送達後十日內向本院提出上訴狀( 應附繕本 )，上訴於臺灣
高等法院。
                                    書記官    簡  慧  瑛
中      華      民      國    九十二    年      六      月     十九     日
附錄本案論罪科刑依據之法條：
刑法第三百二十條：
意圖為自己或第三人不法之所有，而竊取他人之動產者，為竊盜罪，處五年以下有期
徒刑、拘役或五百元以下罰金。
意圖為自己或第三人不法之利益，而竊佔他人之不動產者，依前項之規定處斷。
前二項之未遂犯罰之。


司法院資訊處製作；財團法人民間司法改革基金會備份。
